Robin Moussu

Développeur back-end spécialisé en optimisation

17 rue Olympe de Gouges 38400 Saint Martin d'Heres ⑤ 06 95 07 44 23 ⋈ moussu.robin@pm.me in ⑤ robinmoussu 29 ans

Curieux, force de proposition, autonome et volontaire, je suis quelqu'un qui aime apprendre et sait s'investir (notamment dans la maîtrise des outils utilisés). Le développement de back-end haute performance, l'algorithmie et l'optimisation sont les sujets qui me passionnent le plus dans mon métier. Depuis un peu plus de deux ans je me suis découvert une passion pour Rust que j'ai eu la chance de pouvoir utiliser professionnellement. C'est une expérience que j'aimerai renouveler.

Compétences

Langages Rust, C++, shell, C, et dans une certaine mesure : python, scala, SML, asm
Outils git, Linux, et dans une certaine mesure : gcc, clang, valgrind, perf, Doxygen
Méthodologies OOP, programmation fonctionnelle

Anglais Utilisation quotidienne, niveau C1 Bulats: 79 (2014), Toeic: 740 (2013)

Expérience professionnelle

2021-present **Développeur back-end, travaux exploratoires et UX** 1 ans Silvaco (full remote, puis partiellement en présentiel), Grenoble **C++, html, css, js** Prototypage d'un langage spécialisé pour l'extraction d'information de netlists. Amélioration de la visualisation des résultats des analyses.

Aide à la migration de mon équipe sous git (formation et support individualisé).

2019–2020 **Développeur back-end, specialisé dans l'optimisation** 1 ans Astek (chez le client Naver, en présentiel puis full-remote), Grenoble **Rust, python** Optimisations et améliorations de la génération de tours destiné à la course à pied. Réécriture pleinement réussie du projet en Rust.

2016–2019 Développeur back-end

3 ans

Astek (chez le client Amadeus, en présentiel), Nice C++, scala, shell Participation à de nombreux projets relatif à PIO (Pricing Integration and Orchestration). Mise en place et animation de séance hebdomadaire de partage de connaissances.

2016 Stage de fin d'étude

6 mois

MathWorks (logiciel Polyspace), Grenoble

C++, SML

Analyse d'alias et séparation de contextes : amélioration de la vitesse et de la qualité de l'analyse statique de base de code C.

Formation

2013–2016 **Grenoble INP**, *Grenoble*, Phelma puis Ensimag

BAC + 5

Spécialité en Systemes et Logiciels Embarqués

2011–2013 **DUT GEII**, Grenoble, IUT 1

BAC + 2

Génie électronique et informatique industrielle

2010 Baccalauréat S, Gap, Lycée Dominique Villars (Mention bien)